【裁判字號】    97,訴,447
【裁判日期】    970729
【裁判案由】    強盜等
【裁判全文】
臺灣新竹地方法院刑事判決               97年度訴字第447號
公  訴  人  臺灣新竹地方法院檢察署檢察官
被      告  丙○○
                    （
指定辯護人  本院公設辯護人乙○○
上列被告因竊盜等案件，經檢察官提起公訴（97年度偵字第2736
、3091號、97年度毒偵字第783、784號），本院合議庭裁定適用
簡式審判程序，判決如下：
    主  文
丙○○施用第二級毒品，累犯，處有期徒刑肆月，扣案安非他命
吸食器壹組，沒收；又施用第二級毒品，累犯，處有期徒刑肆月
，扣案第二級毒品安非他命壹包（驗餘淨重零點零陸肆公克）
，沒收銷燬、安非他命吸食器壹組，沒收；又犯竊盜罪，累犯，
處有期徒刑月；又共同犯竊盜罪，累犯，處有期徒刑肆月；又
犯竊盜罪，累犯，處有期徒刑肆月；又共同犯攜帶兇器竊盜未遂
罪，累犯，處有期徒刑肆月，扣案西瓜刀壹把，沒收。應執行有
期徒刑壹年玖月，扣案第二級毒品安非他命壹包（驗餘淨重零點
零陸肆公克），沒收銷燬、安非他命吸食器貳組、西瓜刀壹把
，均沒收。被訴傷害部分公訴不受理。
    事  實
一、
（一）丙○○前於民國94年間因竊盜案件，經本院以94年度易字
      第622號判決，判處有期徒刑1年確定，甫於民國96年1 月
      11 日縮短刑期執行完畢。
（二）其於96年間曾因施用第二級毒品案件，經依本院96年度毒
      聲字第412 號裁定送觀察、勒戒後，認無繼續施用毒品之
      傾向，於97年1 月28日執行完畢，並由臺灣新竹地方法院
      檢察署檢察官以96年度毒偵緝字第179 號為不起訴處分確
      定。詎仍不知悔改，復基於施用第二級毒品安非他命之犯
      意，為下列施用第二級毒品安非他命之犯行：
    1.於97年2月28日下午5時30分許，在新竹市○區○○路、中
      央路口橋下停車場內非法施用第二級毒品安非他命1 次，
      嗣為警於97年2月28日晚上10時許，在新竹市○區○○路1
      段393號前查獲，並扣得安非他命吸食器1組（97年度毒偵
      字第784號）；
    2.於97年4月14日下午5時許，在新竹市○○區○○路4段286
      號甜蜜蜜汽車旅館306 號房內，非法施用第二級毒品安非
      他命1次，嗣於97年4月14日晚上7 時許，在新竹市○○區
      ○○路4段286號甜蜜蜜汽車旅館306 號房為警查獲，並扣
      得安非他命1包（驗餘淨重0.0634 公克）、安非他命吸食
      器1組（97年度毒偵字第783號）。
（三）另基於意圖為自己不法之所有，為下列竊盜犯行：
    1.於97年4 月初某日下午5時許，在新竹市○○路300巷29號
      對面溫銅新建築宅工程工地，徒手竊取戊○○保管之鐵製
      鷹架3個（價值約新臺幣【下同】2,000餘元），得手後持
      往新竹市○道○路前溪段192 號「倫成企業社」變賣，得
      款350元供己花用（97年度偵字第2736號）；
    2.復與真實姓名年籍不詳、綽號「小張」之成年男子（下稱
      「小張」），共同基於意圖為自己不法所有之犯意聯絡，
      於97年4月13日晚上7時許，在新竹市○區○○路4段121號
      百老匯汽車旅館後方倉庫，由丙○○徒手竊取昇毅工程行
      所有、丁○○保管之電纜線1批約154公尺（價值4,546 元
      ），得手後搬運至「小張」所駕駛之貨車上，再載運回新
      竹市○○區○○路4段286號甜蜜蜜汽車旅館306 號房內（
      97年度偵字第2736號）；
    3.另於97年4月14日晚上6時許，在新竹市○○區○○路12號
      前，徒手竊取甲○○所有之腳踏車1台（價值1,000元），
      得手後供己作為代步工具。嗣甲○○報警處理，經警調閱
      監視錄影畫面，循線於當日晚上7 時許，在新竹市○○區
      ○○路4段286號甜蜜蜜汽車旅館306 號房停車場查獲上開
      腳踏車，並在房內起獲前揭電纜線1批約154公尺，丙○○
      在警察未發覺其竊取鷹架犯行前，於警察詢問是否有犯其
      他案件時，自動供出其尚有竊取鷹架3 個而帶同警察至「
      倫成企業社」、竊取鷹架之工地查贓而查獲上情（電纜線
      、腳踏車已分別發還被害人）（97年度偵字第2736號）。
    4.其與同居女友己○○（業經本院另案判處有期徒刑4 月確
      定）共同意圖為自己不法之所有，於97年5月1日下午6 時
      許，前往新竹市○○路531之1號辛○○○住處，見該住處
      無人在家有機可趁之際，由己○○在外把風，其則持客觀
      上足以傷害人生命、身體，可供兇器使用之西瓜刀1 把，
      進入該住處內（侵入住宅部分未據告訴），其進入該處後
      已著手搜尋財物尚未得手，即因該處犬吠，時在新竹市○○路559之1號（起訴書誤載為592之1號）另一住處之辛○○○外出察看，發現己○○在531之1號住處門外行跡可疑
      ，遂向己○○走去，己○○立即向531之1號屋內呼喊「有
      人來了、有人來了」，其見事跡敗露，乃立即走出而未竊
      得財物，適有新竹市○○路533之1號住戶庚○○因自屋內
      監視器畫面發現丙○○、己○○行跡可疑及聽聞狗吠亦自
      屋內走出，欲往新竹西大路531之1號察看，於新竹西大路
      533之1號門前撞見丙○○乃加以質問，丙○○因故另持西
      瓜刀劃傷庚○○後，隨即與己○○逃逸無蹤（傷害部分經
      庚○○撤回告訴，另為公訴不受理諭知）。嗣為警於97年
      5月2日凌晨4時10分，在新竹市○○路549號棒球旅社 205
      號房內查獲其與己○○，並扣得西瓜刀1 把（97年度偵字
      第3091號）。
二、案經戊○○、丁○○、庚○○訴由新竹市警察局第一分局、
    第三分局報告臺灣新竹地方法院檢察署檢察官偵查起訴。
    理  由
壹、有罪部分：
一、本件被告丙○○所犯施用第二級毒品、竊盜等各罪，均『非
    』死刑、無期徒刑、最輕本刑為3 年以上有期徒刑之罪，或
    高等法院管轄第一審之案件，被告於本院準備程序進行中，
    就被訴事實為有罪之陳述，經本院合議庭認合於刑事訴訟法
    第273條之1第1 項之規定，裁定適用簡式審判程序，合先敘
    明。
二、訊據被告丙○○對於前開2 次施用安非他命毒品、竊取鷹架
    、電纜線、腳踏車、由共同被告己○○在外把風，其則持西
    瓜刀進入被害人辛○○○住處行竊未遂之犯行，於本院準備
    程序及簡式審判程序時均坦承不諱，經核與證人即告訴人戊○○、丁○○、證人即被害人甲○○、辛○○○、證人即告
    訴人庚○○證述大致相符（見2736號偵卷第16至19頁、第62
    至63頁、第3091號偵卷第20至25頁、第82至84頁），此外，
    復有搜索扣押筆錄3份、贓物認領保管單2份、照片32張、濫
    用藥物檢驗報告2份、現場圖1份等附卷足憑（見第2736號偵
    卷第22至26頁、第33至34頁、第37至42頁、第783 號偵卷第
    16至17頁、第32頁、第784號偵卷第8頁、第10至14頁、第16
    至17頁、第3091號偵卷第34至38頁、第66至74頁），及安非
    他命1包（驗餘淨重0.0634公克）、安非他命吸食器2組、西
    瓜刀1 把等扣案可稽（97年度保管字第657、692號，扣押物
    品清單見第783號卷第34頁、第784號卷第28頁、97年度安保
    管字第199號、97年度保管字第943號，扣押物品清單見本院
    卷第80、113 頁），被告丙○○上開自白內容確與事實相符
    ，堪足採信，本案事證已臻明確，被告丙○○之犯行均洵堪
    認定，自應依法予以論罪科刑。
三、論罪科刑
（一）按被告丙○○持以與共同被告己○○共同行竊所用之西瓜
      刀刀鋒銳利、質地堅硬，足以傷害人之生命身體，屬兇器
      無誤。
（二）被告丙○○有事實欄一（二）所示因施用毒品於97年1 月
      28日觀察、勒戒執行完畢之紀錄，其於觀察、勒戒執行完
      畢5年內在犯本件施用毒品之案件，應逕予論罪科刑。
（三）所犯罪名：
    1.如事實欄一（二）1.2.所示均係犯毒品危害防制條例第10
      條第2項之罪。其施用前持有安非他命毒品之低度行為，
      應為施用之高度行為所吸收，均不另論罪。
    2.如事實欄一（三）1.2.3.所示均係犯刑法第320條第1項之
      竊盜罪。
    3.如事實欄一（三）4.所示係犯刑法第321條第2項、第1 項
      第3 款之攜帶兇器竊盜未遂罪。被告丙○○已著手於竊盜
      罪之實行而尚未得手，應論以未遂犯，並依刑法第25條第
      2項減輕其刑。
（四）被告丙○○就事實欄一（三）2.、4.所示竊盜犯行，分別
      與「小張」、己○○間有犯意之聯絡及行為之分擔，均應
      論以共同正犯。
（五）被告丙○○本件數犯行，時間不同，犯意各別，行為互異
      ，應予分論併罰。
（六）被告丙○○有事實欄一（一）所示前科，有臺灣高等法院
      被告前案紀錄表1份附卷可稽，其於有期徒刑執行完畢5年
      內故意再犯本件有期徒刑以上之數罪，均為累犯，均應依
      刑法第47條第1 項之規定加重其刑，如事實欄一（三）4.
      所示部分並先加後減之。
（七）被告如事實欄一（三）1.所示竊取鷹架犯行，係在警察未
      發覺前供出，被告自首此部分犯行，爰依刑法第62條前段
      減輕其刑，並先加後減之。
（八）爰審酌被告丙○○素行不佳，施用毒品戕害自身身心健康
      ，漠視他人財產法益，多次竊取他人財物，所竊鷹架、電
      纜線、腳踏車等財物之價值，持西瓜刀進入被害人住處行
      竊未果，所生損害非輕，暨其坦認全部犯行，犯後態度良
      好等一切情狀，分別量處如主文所示之刑，並定其應執行
      之刑，以資懲儆。
（九）扣案安非他命1包（驗餘淨重0.0634 公克，鑑定書見本院
      卷第114 頁）係管制之第二級毒品，應依毒品危害防制條
      例第18條第1項前段沒收銷燬。扣案西瓜刀1把係被告丙○○所有供與共同被告己○○共犯加重竊盜未遂犯行所用之
      物，安非他命吸食器2 組係被告丙○○所有、供施用安非
      他命所用之物，均應宣告沒收。
貳、公訴不受理部分：
一、按告訴乃論之罪，告訴人於第一審辯論終結前得撤回其告訴
    ，又告訴經撤回者，應諭知不受理之判決，並得不經言詞辯
    論為之，刑事訴訟法第238條第1項、第303條第3款、 第307
    條定有明文。
二、公訴意旨略以：被告丙○○於97年5月1日下午6 時許，前往
    被害人辛○○○位於新竹市○○路531之1號住處行竊未果，
    離去時遇到告訴人庚○○，被告丙○○持西瓜刀朝告訴人庚○○上半身砍去，告訴人庚○○見狀舉起左手抵擋並向旁閃
    躲，被告丙○○之西瓜刀因而劃傷告訴人庚○○手肘，致告
    訴人庚○○受有左肘挫傷併1 公分傷口及皮下瘀血之傷害，
    而認被告丙○○此部分係成立刑法第277條第1項之傷害罪等
    語（起訴書原認被告丙○○係以此強暴手段脫免逮捕而涉有
    準強盜罪嫌，惟此部分因告訴人庚○○到院陳明當時並無逮
    捕被告丙○○之意，是檢察官已以補充理由書更正被告丙○○此部分之行為係成立傷害罪嫌，附此敘明）。
三、本件告訴人庚○○告訴被告丙○○持刀劃傷之傷害案件，公
    訴人認被告丙○○係觸犯刑法第277條第1項之傷害罪，依同
    法第287 條前段之規定，須告訴乃論。茲因告訴人庚○○已
    當庭撤回其傷害告訴，有準備程序筆錄1 份附卷可考（見本
    院卷第89頁反面），依照首開說明，此部分爰不經言詞辯論
    ，逕為諭知不受理之判決。
據上論斷，應依刑事訴訟法第273條之1第1項、第299條第1 項前
段、第303條第3款、第307條，毒品危害防制條例第10條第2項、
第18條第1項前段，刑法第11條、第28條、第320條第1項、第321
條第2項、第1項第3款、第25條第2項、第47條第1項、第62 條、
第51條第5款、第38條第1項第2款，判決如主文。
本案經檢察官侯少卿到庭執行職務。
中    華    民    國    97    年    7     月    29    日
                  刑事第六庭  法  官  黃美盈
以上正本與原本相符。
如不服本判決應於收受本判決後10日內向本院提出上訴書狀，其
未敘述上訴理由者，並得於提起上訴後20日內向本院補提理由書
狀（均須按他造當事人之人數附繕本）「切勿逕送上級法院」。
中    華    民    國    97    年    7     月    29    日
                              書記官  吳美雲
附錄論罪科刑法條：
毒品危害防制條例第10條第2項
施用第二級毒品者，處 3 年以下有期徒刑。
刑法第320條第1項（普通竊盜罪）
意圖為自己或第三人不法之所有，而竊取他人之動產者，為竊盜
罪，處 5 年以下有期徒刑、拘役或 5 百元以下罰金。
刑法第321條第2項、第1項第3款（加重竊盜罪）
犯竊盜罪而有左列情形之一者，處 6 月以上、 5 年以下有期徒
刑：
三、攜帶兇器而犯之者。
前項之未遂犯罰之。


司法院資訊處製作；財團法人民間司法改革基金會備份。
